臺灣高雄地方法院刑事判決　　　　　　　100年度訴字第358號
公　訴　人　臺灣高雄地方法院檢察署檢察官
被　　　告　孔令宣
上列被告因違反毒品危害防制條例案件，經檢察官提起公訴（99
年度毒偵字第6572號），及追加起訴（民國100 年4 月28日當庭
言詞追加），本院判決如下：
    主  文
孔令宣施用第一級毒品，累犯，處有期徒刑拾月。又持有第一級
毒品，累犯，處有期徒刑伍月；扣案之第一級毒品海洛因壹包（
含包裝袋壹只，驗餘淨重零點壹貳公克），沒收銷燬之。應執行
有期徒刑壹年貳月；扣案之第一級毒品海洛因壹包（含包裝袋壹
只，驗餘淨重零點壹貳公克），沒收銷燬之。
    事  實
一、孔令宣前因施用毒品案件，經本院以87年度毒聲字第3588號
    裁定令入勒戒處所觀察、勒戒後，認有繼續施用毒品之傾向
    ，再經本院以87年度毒聲字第4325號裁定令入戒治處所施以
    強制戒治，嗣因無繼續戒治之必要，經本院以88年度毒聲字
    第2953號裁定停止戒治並交付保護管束，迄88年12月14日交
    付保護管束期滿止，因未撤銷停止戒治，強制戒治視為執行
    完畢。復於前開強制戒治視為執行完畢後5 年內，因施用毒
    品案件，除經本院裁定令入戒制處所施以強制戒治外，另經
    臺灣高等法院高雄分院以91年度上訴字第1710號判決處以有
    期徒刑10月確定，於93年2 月10日執行完畢。再因施用毒品
    案件，經本院以93年度訴字第1664號判決、臺灣高等法院高
    雄分院以93年度上訴字第1352號判決分別處以有期徒刑6 月
    、1 年2 月，並就前開2 罪定應執行刑為有期徒刑1 年6 月
    確定；又因施用毒品案件，經本院以94年度訴字第3824號判
    決處以有期徒刑1 年4 月、8 月，並定應執行刑為有期徒刑
    1 年9 月確定，上開各罪接續執行，於96年9 月11日執行完
    畢。
  (一)詎其猶不知悔改及戒絕毒癮，基於施用第一級毒品海洛因之
    犯意，於99年9 月18日上午8 時許，在其位於高雄市○○區
    ○○里○○路65巷12號住處內，施用第一級毒品海洛因1 次
    。
  (二)另其明知海洛因係毒品危害防制條例第2 條第2 項第1 款所
    列之第一級毒品，不得非法持有，因其上開第一級毒品海洛
    因用罄，竟於同日上午11時5 分許，在高雄市林園區○○○
    路之某全國加油站，以新臺幣（下同）800 元之代價，向姓
    名年籍不詳、綽號「阿忠」之成年男子購買海洛因1 包後，
    藏放於其使用車牌號碼H8B-670 之重型機車左邊後照鏡把手
    內而持有之。嗣於同日11時15分許，行經高雄市○○區○○
    路，因行跡可疑為警盤查，當場扣得其持有之第一級毒品海
    洛因1 小包（驗餘淨重0.12公克），復經徵得其同意後採尿
    送驗，結果呈可待因、嗎啡陽性反應，始悉上情。
二、案經高雄市政府警察局小港分局報請臺灣高雄地方法院檢察
    署檢察官偵查起訴暨追加起訴。
    理  由
一、證據能力部分：
  (一)按被告以外之人於審判外之言詞或書面陳述，除法律有規定
    者外，不得作為證據；法院或檢察官得囑託醫院、學校或其
    他相當之機關、團體為鑑定，或審查他人之鑑定，並準用第
    203 條至第206 條之1 規定；其須以言詞報告或說明時，得
    命實施鑑定或審查之人為之，刑事訴訟法第159 條第1 項、
    第208 條第1 項分別定有明文。是法院或檢察官依刑事訴訟
    法第208 第1 項之規定，囑託鑑定機關所出具之鑑定報告，
    應屬刑事訴訟法第206 條第1 項之鑑定報告，為傳聞法則之
    例外，而囑託包括檢察官直接囑託及概括指定而由警察機關
    逕送鑑定之情形。查本件卷附高雄市立凱旋醫院99年11月4
    日濫用藥物尿液檢驗報告（轉碼編號：A00000000 ）、99年
    12月23日高市凱醫驗字第14539 號濫用藥物成品檢驗鑑定書
    各1 份，均係臺灣高雄地方法院檢察署檢察官依上開規定概
    括囑託機關、團體所為之鑑定，依法自得作為證據。
  (二)卷附照片5 張（警卷第11頁），乃以科學、機械之方式對於
    查獲當時之情況所為忠實且正確之紀錄，性質上並非供述證
    據，故無傳聞法則之適用，又查無不得為證據之狀況，自具
    有證據能力。另高雄市政府警察局搜索扣押筆錄、扣押物品
    目錄表各1 份，及扣案之白色粉末1 包，其證據目的及性質
    亦非供述證據，自無傳聞法則規定之適用，並核無違法取證
    之情事，與被告本件犯行之待證事實有關，亦應具有證據能
    力。
二、實體部分：
  (一)上揭事實欄一、(一)之事實，業據被告於警、偵訊與本院審理
    中均坦承不諱，復有高雄市政府警察局小港分局毒品嫌疑人
    尿液代碼及姓名對照表（尿液代碼：J-99381 ）、高雄市立
    凱旋醫院99年11月4 日濫用藥物尿液檢驗報告（轉碼編號：
    A00000000 ）各1 份在卷可稽（警卷第15-1頁；偵卷第14-1
    頁），足徵被告就上開部分之自白核與事實相符，堪予採信
    。
  (二)又關於事實欄一、(二)部分，被告矢口否認有何另持有第一級
    毒品之犯行，辯稱：查扣海洛因1 包是同日上午8 時許施用
    後剩下，不是另行購買云云。惟被告另於99年9 月18日11時
    5 分許，在高雄市林園區○○○路之某全國加油站，以800
    元之代價，向綽號「阿忠」之人購買海洛因1 包後，藏放於
    其使用車牌號碼H8B-670 之重型機車左邊後照鏡把手內，以
    及其行經沿海路為警盤查，當場扣得該海洛因1 包等節，業
    據被告於警詢及本院準備程序中供陳：警方所查獲之海洛因
    1 小包是我的，我於99年9 月18日11時5 分許在高雄市林園
    區○○○路旁全國加油站，向一名綽號「阿忠」的男子購買
    ，以800 元購買1 小包等語（警卷第3-4 頁）；以及於本院
    準備程序時坦認：我確實有於99年9 月18日11時5 分，在林
    園區○○○路旁的全國加油站，向綽號「阿忠」之成年男子
    ，以800 元的代價，購買海洛因1 包等語（本院審訴字卷第
    22頁），並有蒐證照片5 張、高雄市政府警察局小港分局扣
    押筆錄、扣押物品目錄表暨清單各1 份；而扣案白色粉末1
    包，經送高雄市立凱旋醫院鑑定結果，確檢出第一級毒品海
    洛因成分（驗前淨重0.129 公克，驗後淨重0.120 公克），
    有該院99年12月23日高市凱醫驗字第14539 號濫用藥物成品
    檢驗鑑定書1 紙在卷可佐（警卷第6-7 頁、第11頁：偵卷第
    20頁；本院審訴字卷第22頁）。雖被告於審理時改稱：扣案
    海洛因是同日上午7 點半去全國加油站向阿忠購買，他都是
    固定在那裡，我一天會遇到他好幾次，我買好就在家裡施用
    1 次，因為怕家人找到毒品才放車上攜帶外出，我被查獲時
    只有想承認就好，我不知道在警察局為何會這樣說，我的意
    思想說沒有關係等語（本院卷第19-20 頁）。然一般販毒之
    人為避免遭警查緝，且與購毒者先行確認購買毒品種類、數
    量、價格等內容，再前往約定地點進行交易，果如被告於審
    理所述其與販毒者毋庸事前聯繫數量或價格，隨時前往加油
    站附近與販毒者接洽購買，則該販毒者隨身攜帶大量毒品準
    備交易，豈非甘冒隨時可能為警逮捕之風險？再者，該日8
    時許被告既在家中施用毒品後外出，而第一級毒品海洛因係
    屬違禁物，持有者理應小心藏放家中，豈如被告任意攜帶外
    出反易遭警盤查？本院觀諸被告前於警詢中已就其購入扣案
    毒品之時間、地點均詳細交代，後於審理時翻異前詞之陳述
    顯有悖於常理，無法自圓其說，僅推稱伊覺得持有那條是多
    判的，因為伊很多次都只有施用，不懂這次為何不同等語（
    本院卷第20頁背面），益徵被告應係避免另論持有第一級毒
    品罪之故，始以上開辯解推諉飾卸甚明。故被告前揭另購買
    第一級毒品海洛因而持有之犯行，洵堪認定，亦應依法論科
    。
三、論罪科刑與沒收：
    按海洛因係毒品危害防制條例第2 條第2 項第1 款所定之第
    一級毒品，依法不得持有、施用。核被告所為，分別犯毒品
    危害防制條例第10條第1 項之施用第一級毒品罪及同條例第
    11條第1 項之持有第一級毒品罪。其持有毒品海洛因之低度
    行為，應為該次施用之高度行為所吸收（即事實欄一、(一)部
    分），不另論罪。被告於事實欄一、(一)所載時間施用第一級
    毒品海洛因用罄後，另於事實欄一、(二)所載時間再行購入第
    一級毒品海洛因1 包，乃另行起意而為持有行為，故此部分
    持有第一級毒品部分自不應為前次施用第一級毒品罪所吸收
    ，其前開施用、持有第一級毒品，犯意各別，罪名互異，應
    分論併罰。按於第一審言詞辯論終結前，得就與本案相牽連
    之犯罪或本罪之誣告罪，追加起訴；追加起訴，得於審判期
    日以言詞為之，刑事訴訟法第265 條定有明文。故被告除犯
    前揭事實欄一、(一)施用第一級毒品罪外，尚犯事實欄一、(二)
    持有第一級毒品罪，2 罪間係1 人犯數罪之相牽連案件，公
    訴人暨於本院第一審言詞辯論終結前之100 年4 月28日當庭
    以言詞追加起訴，且本院依刑事訴訟法第95條規定告知權利
    、經當庭訊問、調查證據，並由被告依法辯論，已完足法定
    程序，是此部分持有第一級毒品犯行，自亦應併予審理，附
    此敘明。又被告有事實欄所載前科紀錄，有臺灣高等法院被
    告前案紀錄表1 份可按，其受徒刑之執行完畢後，5 年以內
    故意再犯本件有期徒刑以上之2 罪，均為累犯，應依刑法第
    47條第1 項之規定加重其刑。爰審酌被告前因施用毒品案件
    ，經強制戒治及刑之執行後，竟再為本件施用、持有毒品犯
    行，足見其惡習已深且戒絕毒癮之意志不堅，未能體悟施用
    毒品對自己、家人造成之傷害及社會之負擔，自屬可議；惟
    念其犯後就施用毒品部分坦承犯行，態度尚可，且其施用毒
    品本質上係屬戕害自身健康之行為，尚未直接危害他人，反
    社會性程度應屬較低等一切情狀，分別量處如主文所示之刑
    ，並定其應執行之刑，藉資懲戒。扣案白色粉末1 包，經鑑
    定結果確檢出第一級毒品海洛因成分，業如上述，而包裝袋
    與其上殘留之毒品，已難以分析剝離，自應與第一級毒品海
    洛因同視，應依上開規定宣告沒收銷燬之；至鑑驗耗損之毒
    品，既已滅失，無庸再宣告沒收銷燬，併此敘明。
據上論斷，應依刑事訴訟法第299 條第1 項前段，毒品危害防制
條例第10條第1 項、第11條第1 項、第18條第1 項前段，刑法第
11條、第47條第1 項、第51條第5 款，判決如主文。
本案經檢察官賴寶合到庭執行職務。
中    華    民    國    100   年    5     月    19    日
                  刑事第十二庭   審判長法  官  黃建榮
                                       法  官  林勳煜
                                       法  官  王品惠
以上正本證明與原本無異。
如不服本判決應於收受本判決後10日內向本院提出上訴書狀，並
應敘述具體理由，如未敘述上訴理由者，應於上訴期間屆滿後20
日內補提理由書狀於本院（均須按他造當事人之人數附繕本）「
切勿逕送上級法院」。
中    華    民    國    100   年    5     月    19    日
                                       書記官  李文廣
附錄本案所犯法條：
毒品危害防制條例第10條第1 項
施用第一級毒品者，處6 月以上5 年以下有期徒刑。
毒品危害防制條例第11條第1 項
持有第一級毒品者，處3 年以下有期徒刑、拘役或新臺幣5 萬元
以下罰金。